臺灣苗栗地方法院民事小額判決
111年度苗小字第562號
原      告  張呈顥  
被      告  王崇瑋  

上列被告因違反洗錢防制法等案件原告提起刑事附帶民事訴訟請
求損害賠償，經本院刑事庭裁定移送前來（111年度簡附民字第4
6號)，本院於111年9月15日言詞辯論終結，判決如下：
    主  文
一、被告應給付原告新臺幣(下同)4萬6,000元，及自111年4月29
    日至清償日止，按年息5%計算之利息。
二、本判決得假執行。
　　理由要領
一、被告可預見一般取得他人金融帳戶常與財產犯罪有密切關聯
    ，亦知悉詐欺之人經常利用他人存款帳戶、提款卡、網路銀
    行功能及密碼作為收受、提領犯罪所得並便利隱匿犯罪所得
    去向之用，以逃避國家追訴、處罰，仍不違背其本意，竟基
    於幫助詐欺取財及隱匿犯罪所得去向之不確定故意，於110
    年9月間，在高雄市三民區某處，將其申設之玉山商業銀行
    帳號000-0000000000000號帳戶(下稱系爭帳戶)之存摺、提
    款卡及密碼，以3萬5,000元代價，經由訴外人黃啟維交付予
    「蘇聖閔」之成年男子，嗣「蘇聖閔」所屬詐欺犯罪集團成
    員取得系爭帳戶後，意圖為自己不法之所有，基於詐欺取財
    之犯意聯絡，於附表所示詐騙時間，以附表所示詐騙方法，
    致原告陷於錯誤，依指示於附表所示匯款時間將附表所示款
    項匯入系爭帳戶，旋即遭提領一空，以此方法隱匿犯罪所得
    之去向。被告前揭行為，業經本院刑事庭以111年度苗金簡
    字第87號判決被告幫助犯洗錢防制法第14條第1項之一般洗
    錢罪，處有期徒刑4月，併科罰金2萬元，罰金如易服勞役，
    以1,000元折算1日，此業經本院依職權調閱上開刑事審判案
    卷核閱屬實，被告對此並無爭執，僅表示因其沒有錢，故不
    願意賠償原告。
二、因故意或過失，不法侵害他人之權利者，負損害賠償責任；
    數人共同不法侵害他人之權利者，連帶負損害賠償責任；造
    意人及幫助人，視為共同行為人，民法第184條第1項前段、
    第185條第1項前段、第2項分別定有明文。又連帶債務之債
    權人，得對於債務人中之一人或數人或其全體，同時或先後
    請求全部或一部之給付，民法第273條第1項亦有明定。被告
    將系爭帳戶交付予他人，係提供犯罪工具幫助不詳詐騙犯罪
    者提領原告遭詐騙之款項，視為共同行為人，依前開規定，
    自應與不詳詐騙犯罪者就原告所受損害負連帶賠償責任。原
    告受詐騙而匯款4萬6,000元至被告系爭帳戶，有國泰世華銀
    行客戶交易明細表在卷為憑(臺灣苗栗地方檢察署111年度偵
    字第2280號卷第35、37頁)。是原告本於侵權行為之法律關
    係，請求被告賠償4萬6,000元，為有理由，應予准許。
三、給付無確定期限者，債務人於債權人得請求給付時，經其催
    告而未為給付，自受催告時起，負遲延責任。其經債權人起
    訴而送達訴狀，與催告有同一之效力；遲延之債務，以支付
    金錢為標的者，債權人得請求依法定利率計算之遲延利息；
    應付利息之債務，其利率未經約定，亦無法律可據者，週年
    利率為百分之五，民法第229條第2項、第233條第1項前段、
    第203條分別定有明文。本件原告對於被告之前揭侵權行為
    損害賠償請求權，係屬給付無確定期限之金錢債權，而起訴
    狀繕本係於111年4月28日送達被告(簡附民卷第7頁)，原告
    併請求被告自起訴狀繕本送達翌日即111年4月29日起至清償
    日止，按法定利率即年息5%計算之遲延利息，亦屬有據。
四、原告主張侵權行為與不當得利為選擇合併，本院既依侵權行
    為判決原告勝訴，就不當得利部分即毋庸再予審酌。本件係
    依民事訴訟法第427條訴訟適用簡易程序所為被告敗訴之判
    決，爰依同法第389條第1項第3款規定，應依職權宣告假執
    行。原告陳明願供擔保請准宣告假執行，僅係促使本院發動
    職權，無庸為准駁之諭知。
五、本件原告提起刑事附帶民事訴訟，經本院刑事庭移送前來，
    依法免納裁判費，迄本院言詞辯論終結止，當事人亦無其他
    訴訟費用之支出，自無諭知訴訟費用負擔之必要，併此敘明
    。
中　　華　　民　　國　　111 　年　　9 　　月　　22　　日
                  苗栗簡易庭  法　官　王筆毅
以上正本係照原本作成。
如不服本判決，應於判決送達後20日內，以判決違背法令為理由
，向本院提出上訴狀並表明上訴理由，及須按他造當事人之人數
附繕本。如委任律師提起上訴者，應一併繳納上訴審裁判費。
上訴理由應表明：
  一、原判決所違背之法令及其具體內容，
  二、依訴訟資料可認為原判決有違背法令之具體事實。
如未表明上訴理由者，應於上訴後20日內向本院提出上訴理由。
當事人如對本件訴訟內容有所疑義，得聲請閱卷。
中　　華　　民　　國　　111 　年　　9 　　月　　22　　日
                              書記官　劉家蕙
附表：
編號 詐騙時間/方法 匯款時間 匯入金額 (新臺幣) 1 110年10月15日間，詐欺集團成員透過臉書名稱「李萌萌」結識原告後，再以通訊軟體LINE暱稱「頗特女士全球賴商購物」向原告佯稱加入會員後，可提供客戶名單，須先墊付客戶購買商品之貨款，公司再返還所墊付之貨款及給付傭金報酬，嗣又佯稱帳戶遭封鎖，須給付解封費用，方可將墊付之貸款及報酬領出云云，致原告陷於錯誤 110年10月19日 ⑴上午10時6分許 ⑵上午10時8分許  ⑴3萬元 ⑵1萬6,000元